臺灣高雄地方法院刑事判決　　　　　　　96年度訴字第3845號
公　訴　人　臺灣高雄地方法院檢察署檢察官
被　　　告　乙○○
上列被告因違反毒品危害防制條例案件，經檢察官提起公訴（96
年度毒偵字第6797號）、移送併辦（96年度毒偵字第7635號）及
追加起訴（96年度蒞追字第11號、96年度蒞字第20737 號），被
告於準備程序中就被訴事實為有罪之陳述，經告知簡式審判程序
之旨，並聽取公訴人、被告之意見後，本院合議庭裁定由受命法
官獨任進行簡式審判程序，判決如下：
    主  文
乙○○施用第一級毒品，處有期徒刑陸月，如易科罰金，以新臺
幣壹仟元折算壹日。扣案之第一級毒品海洛因壹小包（毛重零點
壹公克），沒收銷燬之；分裝勺壹支，沒收。又施用第一級毒品
，處有期徒刑陸月，如易科罰金，以新臺幣壹仟元折算壹日。應
執行有期徒刑拾壹月，扣案之第一級毒品海洛因壹小包（毛重零
點壹公克），沒收銷燬之；分裝勺壹支，沒收。
    事  實
一、乙○○前因施用毒品案件，經臺灣高雄地方法院以96年度毒
    聲字第178 號裁定送觀察、勒戒後，認無繼續施用之傾向，
    甫於民國96年5 月11日執行完畢，並經本署檢察官以96年度
    毒偵字第766 號為不起訴處分。詎未戒除毒癮，基於施用第
    一級毒品海洛因之犯意，於96年7 月26日某時許，在高雄縣
    林園鄉○○村○○○路373 巷25弄21號之住處，以將第一級
    毒品海洛因滲入礦泉水，以針筒注射方式，施用第一級毒品
    海洛因1 次，嗣為警於96年7 月27日17時5 分許，在高雄縣
    林園鄉○○○路57號前，因形跡可疑經警盤查，而扣得第一
    級毒品海洛因1 小包（毛重0.1 公克）及分裝勺1 支，經採
    集其尿液送驗後呈可待因及嗎啡陽性反應。復另基於施用第
    一級毒品海洛因之犯意，於96年8 月1 日上午某時，在上開
    地點以同一方式施用第一級毒品海洛因1 次，嗣為警於同日
    21時30分許，在高雄縣林園鄉○○路○ 段106 號，因妨害自
    由案件遭警查獲，經採集尿液送驗後呈可待因及嗎啡陽性反
    應，始悉上情。
二、案經高雄市政府警察局小港分局及林園分局移送臺灣高雄地
    方法院檢察署檢察官偵辦。
    理  由
一、本件被告乙○○所犯係死刑、無期徒刑、最輕本刑為3 年以
    上有期徒刑以外之罪，其於準備程序中就被訴事實為有罪之
    陳述，經法官告知簡式審判程序之旨，並聽取公訴人及被告
    之意見後，認為適宜由受命法官獨任進行簡式審判程序，依
    刑事訴訟法第273 條之1 第1 項規定，裁定由受命法官獨任
    進行審判程序，合先敘明。
二、按依刑法第56條修正理由之說明，謂「對繼續犯同一罪名之
    罪者，均適用連續犯之規定論處，不無鼓勵犯罪之嫌，亦使
    國家刑罰權之行使發生不合理之現象。」「基於連續犯原為
    數罪之本質及刑罰公平原則之考量，爰刪除有關連續犯之規
    定」等語，即係將本應各自獨立評價之數罪，回歸本來就應
    賦予複數法律效果之原貌。因此，就刑法修正施行後多次施
    用毒品之犯行，採一罪一罰，始符合立法本旨。故於刑法修
    正施行前連續施用毒品部分，應依刑法第2 條第1 項之規定
    ，適用修正前連續犯之規定論以一罪；刑法修正施行後之多
    次施用犯行，除符合接續犯之要件外，則應一罪一罰，再就
    刑法修正施行後之數罪，與修正前依連續犯規定所論之一罪
    ，數罪併罰，合併定其應執行之刑，最高法院96年度第9 次
    刑事庭會議決議意旨足資參照。本件前揭被告96年8 月1 日
    施用第一級毒品行為，與96年度毒偵字第6797號所起訴施用
    第一級毒品行為，已間隔3 日以上，難認具有時間、空間之
    密接性，而與接續犯之要件不符，應分論併罰，臺灣高雄地
    方法院檢察署檢察官96年度毒偵字第7635號併辦意旨書認屬
    集合犯，與上開最高法院決議意旨並不一致，業經該署檢察
    官以96年度蒞追字第11號、96年度蒞字第20737 號追加起訴
    書聲明變更在案，且本案追訴被告施用第一級毒品之行為限
    縮在2 次，1 次在96年7 月26日，1 次在96年8 月1 日，業
    經公訴檢察官於本案準備程序中陳明在卷，並有該準備程序
    筆錄卷可參。故本院就本件之審理範圍，自應以被告上開2
    次犯行為限，先予敘明。
三、訊據被告對於前揭犯罪事實坦承不諱，且被告被警查獲當日
    所採集之尿液，經送高雄市立凱旋醫院及臺灣檢驗科技股份
    有限公司檢驗，以酵素免疫分析法（EIA） 初步篩檢，並以
    氣相層析質譜法（GC/MS） 複驗確認，結果均呈可待因及嗎
    啡陽性反應，有該醫院及該公司出具之濫用藥物尿液檢驗報
    告、毒品危害防制條例嫌疑人尿液採證代碼對照表在卷可佐
    ，又扣案之第一級毒品海洛因1 小包（毛重0.1 公克），經
    送檢驗結果，亦呈陽性反應，復有檢驗鑑定書、警方所製扣
    押筆錄、扣押物品目錄表、扣押物品清單、扣押物照片附卷
    可憑，故本案事證明確，被告犯行，已堪認定。又被告前因
    施用毒品案件，經臺灣高雄地方法院以96年度毒聲字第178
    號裁定送觀察、勒戒後，認無繼續施用之傾向，甫於民國96
    年5 月11日執行完畢，有臺灣高等法院被告前案紀錄表、臺
    灣高等法院被告前案紀錄表在卷可稽。是被告於觀察、勒戒
    執行完畢釋放後，5 年內再犯本案之毒品危害防制條例第10
    條第1 項之罪，堪以認定，應予依法論科。
四、核被告所為，均係犯毒品危害防制條例第10條第1 項之施用
    第一級毒品罪；其持有第一級毒品之低度行為，為施用第一
    級毒品之高度行為所吸收，不另論罪。被告上開2 行為，犯
    意各別、行為互殊，應予分論併罰。爰審酌被告前有施用毒
    品等前科，素行不佳，曾因施用毒品經觀察、勒戒後，竟仍
    未能遠離毒品，顯見其不知警惕，意志不堅，惟念其於犯罪
    後尚能坦承犯行，並表悔意，犯後態度非無足取，及施用毒
    品係自我戕害行為，並未危害他人等一切情狀，分別酌情量
    處如主文所示之刑，並諭知易科罰金之折算標準，及定其應
    執行之刑。扣案之第一級毒品海洛因1 小包（毛重0.1 公克
    ），經檢驗結果係呈陽性反應，業如前述，不問屬於犯人與
    否，均應依毒品危害防制條例第18條第1 項前段規定，沒收
    銷燬之；分裝勺1 支，為被告用以裝施用毒品為其供犯罪所
    用之物，且為被告所有，為被告陳明在卷，應依刑法第38條
    第1 項第2 款規定，併予宣告沒收，附此敘明。
據上論斷，應依刑事訴訟法第273 條之1 第1 項、第299 條第1
項前段，毒品危害防制條例第10條第1 項、第18條第1 項前段，
刑法第11條、第41條第1 項、第51條第5 款、第38條第1 項第2
款，判決如主文。
本案經檢察官甲○○到庭執行職務。
中　　華　　民　　國　　96　　年　　10　　月　　23   日
                  刑事第十二庭  法　官  張  震
以上正本證明與原本無異。
如不服本判決應於收受本判決後10日內向本院提出上訴書狀，並
應敘述具體理由，如未敘述上訴理由者，應於上訴期間屆滿後20
日內補提理由書狀於本院（均須按他造當事人之人數附繕本）「
切勿逕送上級法院」。
中　　華　　民　　國　　96　　年　　10　　月　　23　　日
　　　　　　　　　　　　　　　　書記官  林佳慧
附錄本件論罪科刑法條：
毒品危害防制條例第10條
施用第一級毒品者，處 6 月以上 5 年以下有期徒刑。
施用第二級毒品者，處 3 年以下有期徒刑。
